台灣雲林地方法院刑事判決　　　　　　　　　　　　　九十一年度易字第八四號
　　公 訴 人　台灣雲林地方法院檢察署檢察官
　　被　　告　乙○○
右列被告因竊盜等案件，經檢察官提起公訴（九十一年度偵字第五三七號），本院判
決如左︰
    主  文
乙○○意圖為自己不法之所有，以恐嚇使人將本人之物交付，未遂，累犯，處有期徒
刑肆月，如易科罰金以參佰元折算壹日。
    事  實
一、乙○○前煙毒案件，經法院判處有期徒刑三年十月，又因違反麻醉藥品管理條例
    案件，經法院判處有期徒刑六月，於民國（下同）九十年九月十五日執行完畢。
    詎猶不知悔改，意圖為自己不法之所有，於九十一年二月一日十九時許，在嘉義
    縣太保市華濟醫院前處，竊取甲○○所有之ＩＶＮ－七九七號機車一部，供自己
    代步之用。嗣因乙○○在車上置物箱找到一張電話繳費單，上面記載有甲○○之
    0000000000號電話，乃起意對甲○○恐嚇取財，而於九十一年二月三
    傍晚日打電話給甲○○，向其恐嚇稱：「你的機車是我侄兒偷的，我要牽機車還
    你，但是要給我一千二百元吃紅，要不然我機車也可以不還你。」等語，致甲○
    ○害怕要不回機車，乃依乙○○之指示，於當日（三日）二十一時十分許，前往
    約定之雲林縣四湖鄉○○路某統一超商前，將一千二百元的紅包交予乙○○，旋
    為在旁埋伏之警察當場查獲，致未得逞，並在乙○○手上及身上，分別起出紅包
    一個（內有一千二百元現金）、甲○○之電話號碼紙條一張、鑰匙一支。
二、案經被害人甲○○訴由雲林縣警察局北港分局報請台灣雲林地方法院檢察署檢察
    官偵查起訴。
    理  由
一、被告否認竊盜甲○○之機車，並否認用該機車恐嚇一千二百元未遂，辯稱「我牽
    錯車，我很後悔，回來我不知道我自己牽錯車。我是跟別人借車ＧＨＭ－７５２
    號機車，車主吳幼竹，我是跟張振芳借的，我騎錯車回來後是晚上九點多，我就
    把車停在張振芳家的門口，隔天（初二）我坐九點多的車去華濟，換我父親回來
    ，我父親當天下午五點要換我回來，他跟我說我牽錯車子，要我回去換車子回來
    。」「初二下午回到家，知道騎錯車，我心想要把車還別人，我把車牌拆下，還
    把置物箱弄壞，裡面有一張告訴人的電話，那是初二晚上七點多的事。初三我又
    去換我父親回來，張振芳就要求我去報警，那天下午三點多我就去太保市南新派
    出所報警，警員說要車主本身才能報警，我就回去處理打電話給告訴人說要把機
    車還給他，電話中我跟他說我侄兒牽你的車，不好意思，約個地方我還你車子，
    告訴人說要我把機車牽回原來的地方（華濟醫院），我就跟他說能不能就近，告
    訴人說那在四湖，電話中我有跟告訴人說我住溪湖，機車牽給你，就沒有車可以
    回來，告訴人就說那他要包一個紅包給我。」
二、經查：
    (一)右述告訴人機車被被告騎走、被告並於九十一年二月三日打電話給告訴人，表
      示要送還機車，以及交還機車、包一個一千二百元的紅包給被告，因警察出面
      逮捕，致被告未能取得一千二百元的情節，被告、告訴人所述均相符合，且有
      贓物認領證明單一紙、車輛協尋尋獲輸入單、查詢車輛認可記錄、照片（顯示
      紅包紙袋一個、紙鈔一千二百元、鑰匙一把）各一紙附卷可稽，此部分事實已
      可以認定。
    (二)至於被告所辯「牽錯車」「機車要還告訴人，告訴人自己提議要包一個紅包給
      伊的」云云，本院認為不行採信，理由如後：
      (1)於本院審理中，檢察官詰問時供稱：
        檢察官問
            機車何時丟掉、如何發現？
        被告答
            我是當天晚上七、八點下來，就發現機車不在原位，我才知道不見了。
        檢察官問
            知道機車不見心情如何？緊張及想如何回家？
        被告答
            我很緊張，且身上又沒有錢，當時我有找，但找不到。
        檢察官問
            找不到後如何？
        被告答
            我就用鑰匙牽隔壁的機車，我承認我有偷機車，但我沒有恐嚇告訴人。
        檢察官問
            是否承認知道機車當初不是你的，是你偷的？
        被告答
            不是這樣，因我趕緊要回家，就用鑰匙插進去發動騎走。
        檢察官問
            知道機車不是你的？
        被告答
            隔天才知道的。
        本院認為，自上述檢察官詰問之過程，即可以明顯看出被告確知其在竊取他
        人的機車。
      (2)又查，證人即告訴人甲○○，於本院審理中，檢察官詰問時供稱：
        檢察官問
            在警訊你不是有說他向你要一千二百元，否則要將你的機車丟棄？
        證人答
            被告電話中有這樣說。
        法官問
            可否說的完整？
        證人答
            他說機車是我侄兒偷的，因他之前的車有被別人偷過，心理不平衡，我
            機車要還給你，看要在那裡見面，事後要包一千二百元給我吃紅，坐計
            程車回去。
        檢察官問
            有無說要把機車丟掉？
        證人答
            被告說要我包一千二百元給他吃紅，否則他機車也可以不還我。
        檢察官問
            聽了之後會擔心被告機車不還你？
        證人答
            是，所以報警請警察處理。
        檢察官問
            不是當面跟他說要報警，是事後才報警？
        證人答
            是。
        本案之證人甲○○，在接受檢察官詰問時，顯現平常、穩定之特質，本院不
        認為他有說謊、誣陷被告的樣子，也難以看出他有這樣的不良意圖，因此認
        為他的供詞可信。
      (3)再者，被告乙○○於本院審理中，檢察官詰問時供稱：
        檢察官問
            為什麼不直接把機車騎回原位放？
        被告答
            我怕被警察抓。
        檢察官問
            怕被警察抓，直接放就不會被警察抓？
        被告答
            我對他有虧欠的心理，要當面交車給告訴人。
        檢察官問
            為什麼跟他要一千二百元？
        被告答
            我沒有跟他要一千二百元，因我機車牽給他時已是晚上九點多，我有跟
            他說這樣晚我如何回家，告訴人說他要包一個紅包給我，若我要恐嚇怎
            會要他包一千二百元。
        本院認為，若有心交還機車，則默不作聲地將機車放回原位，再打電話通知
        ，甚至不通知即可，何以需要當面交還，還要提醒人家沒有錢回家？如此大
        費周章，顯然另有所圖。本院因此認為，被告要當面還車的目的，即是為的
        那一千二百元。從而，本院因此認定被告有上述恐嚇取財未遂之行為。
二、(一)核被告所為，係犯刑法第三百二十條第一項之竊盜罪，及同法第三百四十六條
    第三項、第一項之恐嚇取財未遂罪。(二)其所犯上述二罪間，有方法結果之牽連關
    係，為牽連犯，應從一重依恐嚇取財未遂罪處斷。(三)查被告有右揭前科，有卷附
    被告全國前案紀錄表一件附卷可按，其於五年內再犯本件有期徒刑以上之罪，為
    累犯，應依法加重其刑。(四)其恐嚇取財行為止於未遂，較諸既遂所造成之損害為
    輕，乃依未遂犯之例，減輕其刑。(五)本院審酌：被告固然素行不良，然而，被告
    所為本案犯罪情節實在不大。為了區區一千二百元，可以弄得如此的懸疑，如此
    的大費周章，可以想見被告十分地缺錢，卻也所需不多。這就是為什麼他一下子
    承認竊車，惟又馬上否認的原因。因為，他不想進監獄，卻又繳不起接受認罪協
    商以後的易科罰金。本院因此認為，處以依法加、減後的最低刑，即有期徒刑四
    月，並諭知易科罰金之折算標準，即已足夠懲罰被告。
三、據上論斷，應依刑事訴訟法第二百九十九條第一項前段，刑法第三百二十條第一
    項、第三百四十六條第三項、第一項、第二十六條前段、第五十五條、第四十七
    條、第四十一條第一項前段，罰金罰鍰提高標準條例第一條前段、第二條，判決
    如主文。
本案經檢察官丙○○到庭執行職務。
中      華      民      國      九十一  年      五      月    二十四    日
                                      台灣雲林地方法院刑事第一庭
                                              法  官  林  輝  煌
右正本證明與原本無異。
如不服本判決，應於送達後十日內向本院提出上訴狀（須附繕本），上訴於台灣高等
法院台南分院。
告訴人或被害人對於本判決如有不服，而請求檢察官上訴者，其上訴期間之計算以檢
察官收受判決正本之日期為準。
                                              書記官  陳  美  華
中      華      民      國      九十一  年      五      月    二十四    日
附錄本案論罪科刑法條全文：
中華民國刑法
第三百二十條
  意圖為自己或第三人不法之所有，而竊取他人之動產者，為竊盜罪，處五年以下有
  期徒刑、拘役或五百元以下罰金。
  意圖為自己或第三人不法之利益，而竊佔他人之不動產者，依前項之規定處斷。
  前二項之未遂犯罰之。
第三百四十六條
  意圖為自己或第三人不法之所有，以恐嚇使人將本人或第三人之物交付者，處六月
  以上五年以下有期徒刑，得併科一千元以下罰金。
  以前項方法得財產上不法之利益，或使第三人得之者，亦同。
  前二項之未遂犯罰之。
